臺灣臺中地方法院民事判決　93年度訴字第2080號
原　　　告　乙乙○
訴訟代理人　陳惠伶律師
複　代理人　王秋霜律師
被　　　告　甲巳○
　　　　　　Ｐ○吉
　　　　　　Ｐ○順
　　　　　　Ｐ○山
　　　　　　Ｍ○○
　　　　　　甲Ｒ○○
　　　　　　　　　　　　巷臨1.
　　　　　　Ｐ○
　　　　　　　　　　　　巷9號.
　　　　　　甲Ｃ○
　　　　　　甲玄○
　　　　　　甲Ｂ○
　　　　　　甲Ｆ○
　　　　　　甲Ｗ○
　　　　　　甲宙○
　　　　　　甲宇○
　　　　　　甲Ｅ○
　　　　　　　　　　　　335.
　　　　　　甲Ｄ○
　　　　　　甲Ａ○
　　　　　　　　　　　　208.
　　　　　　甲黃○
　　　　　　甲ｖ○
　　　　　　　　　　　　巷35.
　　　　　　甲ｘ○
　　　　　　　　　　　　296.
　　　　　　乙甲○
　　　　　　　　　　　　巷2弄.
　　　　　　甲ｕ○
　　　　　　甲ｙ○
　　　　　　　　　　　　115.
　　　　　　甲ｚ○
　　　　　　　　　　　　592.
　　　　　　游孫
　　　　　　　　　　　　巷12.
　　　　　　甲ｇ○
　　　　　　　　　　　　5段2.
　　　　　　乙丙
　　　　　　乙丁○
　　　　　　甲Ｙ○
　　　　　　　　　　　　10號.
　　　　　　甲Ｘ○
　　　　　　乙癸○○
　　　　　　甲ｋ○
　　　　　　甲Ｔ○
　　　　　　甲申○
　　　　　　戌○○
　　　　　　　　　　　　221.
　　　　　　Ｅ○○
　　　　　　Ｎ○○
　　　　　　甲Ｇ○○
　　　　　　乙己○
　　　　　　乙庚○
　　　　　　　　　　　　巷3號.
　　　　　　甲Ｖ○
　　　　　　　　　　　　巷40.
　　　　　　甲ｆ○
　　　　　　　　　　　　巷11.
　　　　　　甲Ｐ○
　　　　　　　　　　　　號
　　　　　　乙玄○
　　　　　　　　　　　　巷18.
　　　　　　甲ｉ○
　　　　　　　　　　　　巷67.
　　　　　　甲Ｏ○○
　　　　　　乙○○○
　　　　　　　　　　　　322.
　　　　　　ｉ○○○
　　　　　　甲卯○○
　　　　　　ｓ○○
　　　　　　ｔ○○
　　　　　　　　　　　　3號4.
　　　　　　甲地○
　　　　　　ｏ○○
　　　　　　ｖ○○
　　　　　　辛○
　　　　　　ｒ○○
　　　　　　　　　　　　123.
　　　　　　ｐ○○
　　　　　　Ｄ○○
　　　　 　　　　　　　 7巷.
　　　　　　ｚ○○○
　　　　　　Ｋ○○
　　　　　　　　　　　　巷7號.
　　　　　　ｎ○○
　　　　　　黃○○
兼上3人法定代理人
　　　　　　乙黃○
被　　　告　ｂ○○
　　　　　　　　　　　　巷2弄.
　　　　　　ｅ○○
　　　　　　　　　　　　巷1弄.
　　　　　　ｆ○○
　　　　　　　　　　　　巷28.
　　　　　　甲己○
　　　　　　　　　　　　14號.
　　　　　　甲戊○
　　　　　　　　　　　　2弄7.
　　　　　　甲Ｋ○○
　　　　　　甲Ｊ○○
　　　　　　　　　　　　150.
　　　　　　子○○
　　　　　　丑○○
　　　　　　　　　　　　號
上1人訴訟代理人
　　　　　　甲天○
被　　　告　甲ｗ○○
　　　　　　　　　　　　巷3號4樓
　　　　　　甲寅○
　　　　　　甲Ｈ○
　　　　　　ｑ○○
　　　　　　　　　　　　110號
　　　　　　ｕ○○
　　　　　　ａ○○
　　　　　　Ｙ○○
　　　　　　ｃ○○
　　　　　　　　　　　　899號
　　　　　　Ｚ○○
　　　　　　甲壬○
　　　　　　　　　　　　10號
　　　　　　甲ｒ○○
　　　　　　乙丑○○
　　　　　　　　　　　　巷57號之2，2樓
　　　　　　ｄ○○
　　　　　　　　　　　　62弄4號
　　　　　　甲ｔ○
　　　　　　　　　　　　16樓之2
　　　　　　甲戌○
　　　　　　　　　　　　70號
　　　　　　甲亥○
　　　　　　甲酉○
　　　　　　甲辛○
　　　　　　甲丑○
　　　　　　　　　　　　798巷22號
　　　　　　甲庚○
　　　　　　甲子○
兼上1人訴訟代理人
　　　　　　甲癸○
被　　　告　天○○
　　　　　　Ｕ○○○
　　　　　　　　　　　　785號
　　　　　　甲乙○
　　　　　　　　　　　　2段412之3號
　　　　　　甲丙○
　　　　　　　　　　　　785號
　　　　　　甲甲○
　　　　　　　　　　　　933號
　　　　　　甲丁○
　　　　　　　　　　　　路350巷19之3號
　　　　　　甲未○
　　　　　　　　　　　　250號3樓
　　　　　　甲Ｑ○
　　　　　　　　　　　　巷6弄13號2樓
　　　　　　癸○○
　　　　　　　　　　　　號14樓
　　　　　　甲ｊ○
　　　　　　甲ｄ○
　　　　　　　　　　　　段407號
　　　　　　甲ｃ○
　　　　　　甲ｂ○
　　　　　　甲ａ○
　　　　　　甲Ｚ○
　　　　　　　　　　　　巷6號
　　　　　　乙戌○
　　　　　　乙酉○
　　　　　　乙未○
　　　　　　　　　　　　392巷12號
　　　　　　乙午○
　　　　　　乙申○
　　　　　　乙天○
　　　　　　乙辰○
　　　　　　乙卯○
　　　　　　乙寅○
　　　　　　甲ｍ○○
　　　　　　　　　　　　號
　　　　　　甲ｅ○
　　　　　　乙子○
　　　　　　甲ｏ○
　　　　　　甲ｎ○
　　　　　　甲Ｕ○
　　　　　　乙地○
　　　　　　　　　　　　巷1號
　　　　　　乙宙○
　　　　　　乙宇○
　　　　　　Ｐ○藏
　　　　　　宇○○
　　　　　　　　　　　　2弄6號
　　　　　　宙○○
　　　　　　亥○○
　　　　　　　　　　　　21號2樓
　　　　　　午○○
　　　　　　Ｏ○○
　　　　　　乙辛○
　　　　　　Ｓ○○
　　　　　　　　　　　　段70巷5弄35號6樓
　　　　　　Ｗ○○
　　　　　　　　　　　　巷105號
　　　　　　乙壬
　　　　　　　　　　　　巷26弄46號
　　　　　　玄○
　　　　　　　　　　　　巷28弄12號
　　　　　　甲辰○
　　　　　　甲Ｉ○
　　　　　　甲Ｍ
　　　　　　乙巳○○
　　　　　　　　　　　　巷7弄11號
　　　　　　ｇ○○
　　　　　　　　　　　　巷26弄46號
　　　　　　Ｔ○
　　　　　　　　　　　　巷19弄42號
　　　　　　ｊ○
　　　　　　　　　　　　巷19弄40號
　　　　　　申○○
　　　　　　　　　　　　巷19弄42號
　　　　　　未○○
　　　　　　　　　　　　巷19弄48號
　　　　　　卯○○
　　　　　　　　　　　　132號
　　　　　　Ｇ○○
　　　　　　　　　　　　巷3號
　　　　　　辰○○
　　　　　　　　　　　　巷133號
　　　　　　甲Ｌ○
　　　　　　　　　　　　巷111號
上1人訴訟代理人　甲Ｎ
被　　　告　Ｌ○○
　　　　　　　　　　　　巷2弄56號
　　　　　　Ｆ○○
　　　　　　玄○正
　　　　　　地○○
　　　　　　ｘ○○
　　　　　　　　　　　　巷2弄31號
　　　　　　Ｑ○○
　　　　　　　　　　　　巷28弄12號
　　　　　　ｌ○○
　　　　　　Ｃ○○
　　　　　　Ａ○○
　　　　　　Ｂ○○
　　　　　　Ｘ○○
　　　　　　　　　　　　巷4弄76號
　　　　　　乙亥○
　　　　　　　　　　　　巷88弄8號
　　　　　　甲ｓ○○
　　　　　　甲ｈ○
　　　　　　己○○
　　　　　　壬○○
　　　　　　丙○
　　　　　　丙○玉
　　　　　　丁○○
　　　　　　戊○○
　　　　　　　　　　　　14號
　　　　　　Ｊ○○
　　　　　　Ｐ○山
　　　　　　Ｐ○順
　　　　　　Ｐ○吉
　　　　　　　　　　　　巷125號
　　　　　　庚○○
　　　　　　　　　　　　巷19弄16號
　　　　　　寅○○
　　　　　　Ｉ○○
　　　　　　Ｈ○○
　　　　　　甲ｐ○
　　　　　　　　　　　　仔巷6號
　　　　　　巳○○
　　　　　　　　　　　　巷88弄21號
　　　　　　酉○○
　　　　　　　　　　　　巷88弄17號
　　　　　　ｙ○○
　　　　　　　　　　　　段22巷15號
　　　　　　ｋ○○
　　　　　　　　　　　　巷19弄46號
　　　　　　Ｒ○○
　　　　　　ｗ○○（即ｈ○○○之承受訴訟人））
　　　　　　ｍ○○（即ｈ○○○之承受訴訟人））
　　　　　　　　　　　　號
　　　　　　甲○○○（即ｈ○○○之承受訴訟人）
　　　　　　　　　　　　6號
　　　　　　Ｖ○○（即ｈ○○○之承受訴訟人）
　　　　　　甲午○（即ｈ○○○之承受訴訟人）
　　　　　　乙戊○○（即ｈ○○○之承受訴訟人）
上6人共同訴訟代理人　 甲ｑ○
上列當事人間請求分割共有物事件，本院判決如下：
    主    文
原告之訴駁回。
訴訟費用由原告負擔。
    事實及理由
一、原告主張：坐落臺中縣龍井鄉○○○段南寮小段20之9地號
    土地（下稱系爭土地），依目前土地登記謄本之記載，為原
    告與訴外人林石龍、林陳桃、林哮、林清安、何柯茶花及被
    告Ｐ○藏、林清安、Ｗ○○、乙壬、玄○、甲辰○、甲Ｉ○
    、甲Ｍ、乙巳○○、ｇ○○、Ｔ○、ｊ○、申○○、未○○
    、卯○○、Ｇ○○、辰○○、甲Ｌ○、Ｌ○○、Ｆ○○、玄
    ○正、地○○、ｘ○○、Ｑ○○、ｌ○○、Ｃ○○、Ａ○○
    、Ｂ○○、Ｘ○○、乙亥○、甲ｓ○○、甲ｈ○、Ｊ○○、
    Ｐ○山、Ｐ○順、Ｐ○吉、庚○○、寅○○、Ｉ○○、Ｈ○○、甲ｐ○、巳○○、酉○○、ｙ○○、ｋ○○、Ｒ○○等
    人所共有。而上述共有人林石龍於昭和8年3月7日死亡，其
    母林陳桃於昭和13年11月3日死亡，林哮於49年7月15日死亡
    、林清安於84年3月29日死亡、何柯茶花於91年5月24日死亡
    ，則林石龍就系爭土地之應有部分，先由林陳桃繼承；另林
    陳桃就系爭土地之應有部分，連同其繼承自陳石龍之部分，
    應由其繼承人即被告甲巳○、Ｐ○吉、Ｐ○順、Ｐ○山、Ｍ
    ○○、甲Ｒ○○、Ｐ○、甲Ｃ○、甲玄○、甲Ｂ○、甲Ｆ○
    、甲Ｗ○、甲宙○、甲宇○、甲Ｅ○、甲Ｄ○、甲Ａ○、甲
    黃○、甲ｖ○、甲ｘ○、乙甲○、甲ｕ○、甲ｙ○、甲ｚ○
    、游孫  、甲ｇ○、乙丙、乙丁○、甲Ｙ○、甲Ｘ○、乙癸○○、甲ｋ○、甲Ｔ○、甲申○、戌○○、Ｅ○○、ｈ○○○（已於93年12月24日死亡，其繼承人即被告ｗ○○、ｍ○○、林玲惠、Ｖ○○、甲午○及乙戊○○聲明承受訴訟）、
    Ｎ○○、甲Ｇ○○、乙己○、乙庚○、甲Ｖ○、甲ｆ○、甲
    Ｐ○、乙玄○、甲ｉ○、甲Ｏ○○、乙○○○及ｉ○○○共
    同繼承；林哮就系爭土地之應有部分，應由其繼承人即被告
    甲卯○○、ｓ○○、ｔ○○、甲地○、ｏ○○、ｖ○○、辛○、ｒ○○、ｐ○○、Ｄ○○、ｚ○○○、乙黃○、Ｋ○○
    、ｎ○○、黃○○、ｂ○○、ｅ○○、ｆ○○、甲己○、甲
    戊○、甲Ｋ○○、甲Ｊ○○、子○○、丑○○、甲ｗ○○、
    甲寅○、甲Ｈ○、ｑ○○、ｕ○○、ａ○○、Ｙ○○、ｃ○○、Ｚ○○、甲壬○、甲ｒ○○、乙丑○○、ｄ○○、甲ｔ
    ○、甲戌○、甲亥○、甲酉○、甲癸○、甲辛○、甲丑○、
    甲庚○、甲子○、天○○、Ｕ○○○、甲乙○、甲丙○、甲
    甲○、甲丁○、甲未○、甲Ｑ○、癸○○、甲ｊ○、甲ｄ○
    、甲ｃ○、甲ｂ○、甲ａ○、甲Ｚ○、乙戌○、乙酉○、乙
    未○、乙午○、乙申○、乙天○、乙辰○、乙卯○、乙寅○
    、甲ｍ○○、甲ｅ○、乙子○、甲ｏ○、甲ｎ○、甲Ｕ○、
    乙地○、乙宙○及乙宇○共同繼承；林清安就系爭土地之應
    有部分，應由其繼承人即被告宇○○、宙○○、亥○○、午
    ○○、Ｏ○○、乙辛○、Ｓ○○共同繼承；何柯茶花就系爭
    土地之應有部分，應由其繼承人即被告己○○、壬○○、丙○、丙○玉、丁○○、戊○○共同繼承。茲因兩造就系爭土
    地無法達成分割之協議，為此提起本件訴訟，並聲明：
  (一)被告甲巳○、Ｐ○吉、Ｐ○順、Ｐ○山、Ｍ○○、甲Ｒ○○
    、Ｐ○、甲Ｃ○、甲玄○、甲Ｂ○、甲Ｆ○、甲Ｗ○、甲宙
    ○、甲宇○、甲Ｅ○、甲Ｄ○、甲Ａ○、甲黃○、甲ｖ○、
    甲ｘ○、乙甲○、甲ｕ○、甲ｙ○、甲ｚ○、游孫  、甲ｇ
    ○、乙丙、乙丁○、甲Ｙ○、甲Ｘ○、乙癸○○、甲ｋ○、
    甲Ｔ○、甲申○、戌○○、Ｅ○○、ｗ○○、ｍ○○、林玲
    惠、Ｖ○○、甲午○、乙戊○○、Ｎ○○、甲Ｇ○○、乙己○、乙庚○、甲Ｖ○、甲ｆ○、甲Ｐ○、乙玄○、甲ｉ○、
    甲Ｏ○○、乙○○○及ｉ○○○，應就林石龍與林陳桃所有
    之系爭土地應有部分各3600分之45，合計3600分之90，辦理
    繼承登記；
  (二)被告甲卯○○、ｓ○○、ｔ○○、甲地○、ｏ○○、ｖ○○
    、辛○、ｒ○○、ｐ○○、Ｄ○○、ｚ○○○、乙黃○、Ｋ
    ○○、ｎ○○、黃○○、ｂ○○、ｅ○○、ｆ○○、甲己○
    、甲戊○、甲Ｋ○○、甲Ｊ○○、子○○、丑○○、甲ｗ○○、甲寅○、甲Ｈ○、ｑ○○、ｕ○○、ａ○○、Ｙ○○、
    ｃ○○、Ｚ○○、甲壬○、甲ｒ○○、乙丑○○、ｄ○○、
    甲ｔ○、甲戌○、甲亥○、甲酉○、甲癸○、甲辛○、甲丑
    ○、甲庚○、甲子○、天○○、Ｕ○○○、甲乙○、甲丙○
    、甲甲○、甲丁○、甲未○、甲Ｑ○、癸○○、甲ｊ○、甲
    ｄ○、甲ｃ○、甲ｂ○、甲ａ○、甲Ｚ○、乙戌○、乙酉○
    、乙未○、乙午○、乙申○、乙天○、乙辰○、乙卯○、乙
    寅○、甲ｍ○○、甲ｅ○、乙子○、甲ｏ○、甲ｎ○、甲Ｕ
    ○、乙地○、乙宙○及乙宇○，應就林哮所有之系爭土地應
    有部分3600分之120辦理繼承登記；
  (三)被告宇○○、宙○○、亥○○、午○○、Ｏ○○、乙辛○及
    Ｓ○○應就林清安所有之系爭土地應有部分3600分之40辦理
    繼承登記；
  (四)被告己○○、壬○○、丙○、丙○玉、丁○○及戊○○應就
    何柯茶花所有之系爭土地應有部分3600分之100辦理繼承登
    記；
  (五)請准兩造就系爭土地為原物分割。
二、按分割共有物之訴，須共有人全體參與訴訟，其當事人之適
    格始無欠缺。如有當事人不適格之情事，法院即不得對之為
    實體之裁判。又關於當事人適格與否，為法院應依職權調查
    之事項，無論訴訟進行至如何之程度，應依職權隨時調查之
    。經查：
  (一)系爭土地共有人之一林哮於原告起訴前之民國49年7月15日
    即已去世，而無當事人能力，依卷附系爭土地登記謄本顯示
    ，林哮之繼承人對於林哮所有之系爭土地應有部分，並未辦
    理繼承登記，亦未辦理繼承分割，則依民法第1151條「繼承
    人有數人時，在分割遺產前，各繼承人對於遺產全部為公同
    共有」規定，林哮就系爭土地之應有部分，為其全體繼承人
    公同共有，則原告自應以林哮全體之繼承人為被告，提起分
    割共有物之訴，方屬適格。經本院裁定通知原告補正後，原
    告就此部分雖追加如前述聲明第(二)項所示之人為被告，然依
    原告提出之林哮繼承系統表所示，林哮之次子林頭於繼承開
    始前之38年11月29日即已死亡，則依民法第1140條「直系血
    親卑親屬有於繼承開始前死亡或喪失繼承權者，由其直系血
    親卑親屬代位繼承其應繼分」之規定，林頭就林哮遺產之應
    繼分，應由林頭之直系血親卑親屬於林哮死亡時代位繼承，
    從而，原告應將其提起本件訴訟當時，所有得代位林頭繼承
    林哮遺產應繼分之人，連同林哮其他繼承人，一併列為被告
    ，當事人始為適格。而林哮死亡時，得代位繼承林頭就其遺
    產應繼分之直系血親卑親屬，計有長子林德生、次子林德義
    、三子林德輝、四子甲己○、五子甲戊○、長女乙Ｃ○○、
    次女甲Ｋ○○、三女甲Ｊ○○、四女乙Ａ○、五女陳林玉真
    及六女甲ｗ○○，其中林德生、林德義、林德輝、陳林玉真
    已於原告起訴前死亡。原告於提起本件訴訟時，雖將已逝世
    之林德生、林德義、林德輝、陳林玉真4人之繼承人，及甲
    己○、甲戊○、甲Ｋ○○、甲Ｊ○○、甲ｗ○○等人列為被
    告，惟未列林頭之長女乙Ｃ○○及四女乙Ａ○為被告，自有
    當事人適格之欠缺。
  (二)次查，系爭土地另名共有人林陳桃於原告起訴前之昭和13年
    11月3日亦已逝世而無當事人能力，經本院裁定通知原告補
    正後，原告固追加如前述聲明第(一)項所示之人為被告。然林
    陳桃死亡之時，臺灣尚處日據時期，依當時有效法例，關於
    其死亡後之繼承關係，應適用臺灣習慣處理。而在日據時期
    ，臺灣習慣上之財產繼承，有因戶主喪失戶主權而發生之財
    產繼承，與因家屬之死亡而發生之財產繼承二種。前者由於
    戶主死亡或因其他事由喪失戶主權時開始繼承，後者則因家
    屬死亡而開始繼承，此二者之間，其為繼承人之資格與順序
    迥異。申言之，因戶主死亡所開始之財產繼承，其繼承人之
    順位為：1.法定戶主繼承人，2.指定戶主繼承人，3.選定戶
    主繼承人，其中第一順位之法定戶主繼承人，必須為被繼承
    人之家屬，且為被繼承人之直系卑親屬之男子，故女子直系
    卑親屬、男子因收養而入他家或因分戶及其他原因而新創一
    家者，均不得為法定之戶主繼承人。至於因家屬死亡而發生
    之財產繼承，其繼承人之順位為：1.直系卑親屬，2.配偶，
    3.直系尊親屬，4.戶主。同一順位之繼承人有數人時，則共
    同繼承之。如屬繼承順位之人，不分男女嫡庶，親生子與養
    子，或繼母子，嫡母子關係，亦不問其於被繼承人死亡時是
    否同住一家，均得繼承私產（參見法務部出版，臺灣民事習
    慣調查報告，93年7月，第6版，第436頁至第482頁）。林陳
    桃係女子，應非戶主而為家屬，則有關其死亡而發生之財產
    繼承，依上說明，應由其死亡當時尚生存之直系卑親屬即次
    子林旭、四子林嶺、次女甲Ｓ○、三女陳林盆及四女陳林帖
    共同繼承；其中次女甲Ｓ○於70年6月7日死亡，且甲Ｓ○之
    繼承人並未為拋棄繼承，業經本院查明屬實，有本院民事紀
    錄科查詢表1份在卷足憑，則依甲Ｓ○去世時有效施行之民
    法第1138條「遺產繼承人，除配偶外，依左列順序定之：一
    、直系血親卑親屬。二、父母。三、兄弟姊妹。四、祖父母
    」及前引同法第1151條規定，其遺產（包括其繼承之林陳桃
    對系爭土地應有部分之權利），應由當時尚生存之長子甲ｇ
    ○、次子甲ｌ○、三子甲Ｔ○、長女陳林雲娥、次女ｈ○○○、三女甲Ｇ○○、四女趙陳彩珠及五女甲Ｖ○繼承並公同
    共有。又甲Ｓ○之次子甲ｌ○復於92年2月3日死亡，其繼承
    人亦無拋棄繼承情事（參見卷附本院民事紀錄科查詢表），
    則其繼承自甲Ｓ○之遺產（包括甲Ｓ○繼承自林陳桃就系爭
    土地應有部分之權利在內），應由目前尚健在之配偶乙丙、
    長子乙丁○、三子甲Ｙ○、四子甲Ｘ○、長女乙癸○○、次
    女甲ｋ○及三女乙Ｂ○（原名陳黎媛）繼承及公同共有。然
    原告提起本件訴訟時，並未將公同共有人乙Ｂ○列為本件被
    告，亦屬當事人不適格。
  (三)再者，本院曾於94年3月2日發函諭知原告補正乙Ｃ○○、乙
    Ａ○及乙Ｂ○之戶籍謄本，並請原告查明有無將上述3人追
    加為本件當事人之必要，原告雖於其後之同年月11日提出該
    3人之戶籍謄本，並表示有無必要將其等追加為當事人，另
    具狀補呈等語，惟其迄今仍未追加乙Ｃ○○、乙Ａ○及乙Ｂ
    ○3人為本件被告，則本件被告當事人部分，確有當事人不
    適格之情事。
三、按原告之訴依其所述之事實，在法律上顯無理由者，法院得
    不經言詞辯論，逕以判決駁回之，民事訴訟法第249條第2項
    定有明文，綜前所述，原告提起本件分割共有物之訴為必要
    共同訴訟，原告未將系爭土地其他共有人全部列為被告，即
    有當事人不適格之情事。從而，原告提起本訴，求為判決如
    其聲明(一)至(四)所示之被告，應將系爭土地登記為林石龍、林
    陳桃、林哮、林清安及何柯茶花部分辦理繼承登記後，就系
    爭土地為原物分割，於法律上顯無理由，應予駁回。
四、依民事訴訟法第249條第2項、第78條，判決如主文。
中    華    民    國    96    年    3     月     9    日
                  民事第一庭    法  官  鍾啟煒
正本係照原本作成。
如對本判決上訴，須於判決送達後20日內向本院提出上訴狀。
中    華    民    國    96    年    3     月     9    日
                                書記官
